【裁判字號】    98,交抗,2578
【裁判日期】    981023
【裁判案由】    違反道路交通管理處罰條例
【裁判全文】
臺灣高等法院交通事件裁定            98年度交抗字第2566號
                                    98年度交抗字第2576號
                                    98年度交抗字第2577號
                                    98年度交抗字第2578號
抗  告  人
即受處分人  甲○○
上列抗告人因違反道路交通管理處罰條例案件，不服臺灣桃園地
方法院，中華民國98年9月23日所為裁定（98年度交聲字第1909
號、第1911號、第1912號、第1913號），提起抗告，本院裁定如
下：
    主  文
抗告駁回。
    理  由
一、按汽車駕駛人，行車速度，超過規定之最高時速，或低於規
    定之最低時速，除有第43條第1項第2款情形外，處新臺幣（
    下同）1,200元以上6,000元以下之罰鍰，道路交通管理處罰
    條例第40條定有明文。次按汽車有使用註銷之牌照行駛、牌
    照借供他車使用之情形，各處汽車所有人3,600元以上10,80
    0元以下罰鍰，並應分別扣繳牌照、吊銷牌照，道路交通管
    理處罰條例第12條第1項第4款、第5款、第2項分別定有明文
    。
二、原裁定略以：
  (一)異議人甲○○所有車牌號碼9A-2083號自用小客車，已於民
    國96年10月17日逾檢註銷牌照，仍先後於98年4月3日中午12
    時46分許（原審卷第4頁，E00000000號通知單）、98年4月4
    日下午3時11分許（原審卷第3頁，E00000000號通知單）、
    98年4月12日下午3時13分許（原審卷第2頁，E 00000000號
    通知單），駕車行經新竹縣台一線61公里處，為警以超速駕
    駛及使用註銷之牌照行駛公路逕行舉發違規之事實，有舉發
    違規照片、舉發違規照片各3份、車籍查詢資料1份（原審卷
    第37頁）在卷可按，且本件違規地點所使用之測速儀器，係
    以固定式雷達測速桿測速拍照，該儀器亦經經濟部標準檢驗
    局檢定合格，有經濟部標準檢驗局出具之雷達測速儀檢定合
    格證書、新竹縣政府警察局98年8月25日竹縣警交字第08720
    07248號函各1份在卷（原審卷第39頁至第47頁）可考，堪認
    本件業已註銷之車牌號碼9A-2083號自用小客車，分別於前
    開時間、地點超速行駛共3次之違規事實明確。
  (二)異議人甲○○所有之車牌號碼9A-2083號自用小客車，於98
    年4月22日凌晨2時許，在國道一號南下60公里處，經警以「
    牌照借供他車（5E-0906）使用，引擎號碼VA-AM 24581 」
    為由製單舉發違規之事實，有舉發違規通知單1份（原審卷
    第5頁）在卷可按，是異議人所有之車牌號碼9A-2083號自用
    小客車車牌借供他車使用之事實亦可認定。
  (三)異議人甲○○雖辯稱伊前已將車輛質押予當鋪，車輛並非伊
    管領使用云云。經查，車牌號碼9A-2083號自用小客車為異
    議人所有一節，有車籍查詢資料1份在卷（原審卷第37頁）
    可按，異議人既為系爭汽車所有人，系爭汽車為異議人事實
    上所管領或交由其所同意使用之使用，則系爭汽車之其他使
    用狀態，當應由異議人舉證，然異議人僅空言辯稱伊已將車
    輛質押予當舖，而無法提出當鋪之當票、領據或其他證據證
    明車輛非伊管領使用，且證人江保霖即為警於98年4月22日
    舉發違規所填載之實際駕駛人，則到院陳稱本件實際非伊駕
    駛，本件舉發違規通知單上之署押亦非伊簽名按捺指印等語
    （原審卷第55頁至第56頁），亦無從依此證明該車已非屬其
    實力管領使用，是就本件牌照借供他車使用之違規部分，自
    應認異議人對車輛牌照有管領權能，而無從免責，而就警員
    依科學儀器逕行舉發異議人超速駕駛及使用註銷牌照行駛部
    分，依道路交通管理處罰條例第7條之2第4項規定即應對汽
    車所有人舉發，又異議人亦未到案陳明實際駕駛人，原處分
    機關援引道路交通管理處罰條例第85條第1項規定裁罰車輛
    所有人即異議人，於法即無不合，是異議人所辯，並無可採
    ，並駁回異議人之異議。
三、抗告意旨略以：(一)已查知當鋪陳先生之名片，請傳喚陳先生
    作證。(二)其兄王韶輝已書立自白書表示曾將系爭車輛開至大
    華汽車陳先生處借款。
四、本院查：
  (一)抗告人即受處分人甲○○，經原審於98年8月3日以0000000?
    ?3電話（電話資料詳原審卷，為保護抗告人隱私，僅揭示部
    分號碼）聯絡抗告人，請其將系爭車輛至當鋪典當之資料送
    至法院參酌（原審卷第7頁），嗣經原審於同年9月21日開庭
    時，抗告人仍答稱：當鋪已經換人經營，所以找不到資料（
    原審卷第55頁）。其抗告後雖提出大華當鋪陳先生之名片（
    本院卷第6頁），惟經觀諸上述名片，僅印有陳先生，真實
    姓名如何？則付諸闕如，則於無法確知陳先生真實姓名，且
    抗告人陳述反覆之情形下，即難僅憑該無法特定姓名之名片
    ，即逕認抗告人辯稱系爭車輛已流當云云為真。
  (二)另抗告人所檢附其兄王韶輝關於曾至大華當鋪典當系爭車輛
    之自白書（本院卷第7頁至第8頁），自客觀檢視，並無有王
    韶輝之簽名或署押，則其真實性如何？即堪存疑；況且，典
    當車輛，不論係為日後回贖之用或為釐清使用車輛責任，應
    將典當資料妥善保管，以備不時之需，乃車輛所有人所應知
    ，則於本件別無其他典當資料可供憑採之情形下，亦難依王
    韶輝未簽名、署押之自白書，認抗告人所稱系爭車輛已流當
    云云可採。
  (三)綜上，本件抗告人以陳先生名片及王韶輝未簽名、署押之自
    白書提起抗告，並不可採，已臻明確，從而，本件抗告並無
    理由，應予駁回。
  (四)至原審卷第5頁之內政部警政署國道公路警察局舉發違反道
    路交通管理事件通知單（公警局交字第Z00000000號）上「
    江保霖」之簽名及署押，業經江保霖於原審具結非其本人所
    簽署（原審卷第55頁至第57頁），則該署押之人是否涉有偽
    造文書等刑責，已另函內政部警政署國道公路警察局請其依
    法處理，茲併敘明。
五、據上論斷，應依道路交通管理處罰條例第89條、道路交通案
    件處理辦法第26條，刑事訴訟法第412條，裁定如主文。
中    華    民    國    98    年    10    月    23    日
                  刑事第九庭  審判長法  官  陳貽男
                                    法  官  周盈文
                                    法  官  詹駿鴻
以上正本證明與原本無異。
不得再抗告。
                                    書記官  梁淑時
中    華    民    國    98    年    10    月    26    日


司法院資訊處製作；財團法人民間司法改革基金會備份。
